sn_ZW/sn_ZW.aff
PFX A 0 hahwungangunoto . 
PFX A 0 hahwungangunowanzo . 
PFX A 0 hahwungangunozai . 
PFX A 0 hahwungangunozo . 
PFX A 0 hahwungano . 
PFX A 0 hahwunganodo . 
PFX A 0 hahwunganofano . 
PFX A 0 hahwunganofumo . 
PFX A 0 hahwunganogaro . 
PFX A 0 hahwunganogo . 
PFX A 0 hahwunganoisvo . 
PFX A 0 hahwunganombo . 
PFX A 0 hahwunganondo . 
PFX A 0 hahwunganongo . 
PFX A 0 hahwunganonguno . 
PFX A 0 hahwunganonyanyo . 
PFX A 0 hahwunganonyatso . 
PFX A 0 hahwunganosi . 
PFX A 0 hahwunganosvikiro . 
PFX A 0 hahwunganosviko . 
PFX A 0 hahwunganoswero . 
PFX A 0 hahwunganoto . 
PFX A 0 hahwunganowanzo . 
PFX A 0 hahwunganozai . 
PFX A 0 hahwunganozo . 
PFX A 0 hahwunganyanyo . 
PFX A 0 hahwunganyanyodo . 
PFX A 0 hahwunganyanyofano . 
PFX A 0 hahwunganyanyofumo . 
PFX A 0 hahwunganyanyogaro . 
PFX A 0 hahwunganyanyogo . 
PFX A 0 hahwunganyanyoisvo . 
PFX A 0 hahwunganyanyombo . 
PFX A 0 hahwunganyanyondo . 
PFX A 0 hahwunganyanyongo . 
PFX A 0 hahwunganyanyonguno . 
PFX A 0 hahwunganyanyono . 
PFX A 0 hahwunganyanyonyatso . 
PFX A 0 hahwunganyanyosi . 
PFX A 0 hahwunganyanyosvikiro . 
PFX A 0 hahwunganyanyosviko . 
PFX A 0 hahwunganyanyoswero . 
PFX A 0 hahwunganyanyoto . 
PFX A 0 hahwunganyanyowanzo . 
PFX A 0 hahwunganyanyozai . 
PFX A 0 hahwunganyanyozo . 
PFX A 0 hahwunganyatso . 
PFX A 0 hahwunganyatsodo . 
PFX A 0 hahwunganyatsofano . 
PFX A 0 hahwunganyatsofumo . 
PFX A 0 hahwunganyatsogaro . 
PFX A 0 hahwunganyatsogo . 
PFX A 0 hahwunganyatsoisvo . 
PFX A 0 hahwunganyatsombo . 
PFX A 0 hahwunganyatsondo . 
PFX A 0 hahwunganyatsongo . 
PFX A 0 hahwunganyatsonguno . 
PFX A 0 hahwunganyatsono . 
PFX A 0 hahwunganyatsonyanyo . 
PFX A 0 hahwunganyatsosi . 
PFX A 0 hahwunganyatsosvikiro . 
PFX A 0 hahwunganyatsosviko . 
PFX A 0 hahwunganyatsoswero . 
PFX A 0 hahwunganyatsoto . 
PFX A 0 hahwunganyatsowanzo . 
PFX A 0 hahwunganyatsozai . 
PFX A 0 hahwunganyatsozo . 
PFX A 0 hahwungapa . 
PFX A 0 hahwungari . 
PFX A 0 hahwungaru . 
PFX A 0 hahwungarwu . 
PFX A 0 hahwungasi . 
PFX A 0 hahwungasido . 
PFX A 0 hahwungasifano . 
PFX A 0 hahwungasifumo . 
PFX A 0 hahwungasigaro . 
PFX A 0 hahwungasigo . 
PFX A 0 hahwungasiisvo . 
PFX A 0 hahwungasimbo . 
PFX A 0 hahwungasindo . 
PFX A 0 hahwungasingo . 
PFX A 0 hahwungasinguno . 
PFX A 0 hahwungasino . 
PFX A 0 hahwungasinyanyo . 
PFX A 0 hahwungasinyatso . 
PFX A 0 hahwungasisvikiro . 
PFX A 0 hahwungasisviko . 
PFX A 0 hahwungasiswero . 
PFX A 0 hahwungasito . 
PFX A 0 hahwungasiwanzo . 
PFX A 0 hahwungasizai . 
PFX A 0 hahwungasizo . 
PFX A 0 hahwungasvikiro . 
PFX A 0 hahwungasvikirodo . 
PFX A 0 hahwungasvikirofano . 
PFX A 0 hahwungasvikirofumo . 
PFX A 0 hahwungasvikirogaro . 
PFX A 0 hahwungasvikirogo . 
PFX A 0 hahwungasvikiroisvo . 
PFX A 0 hahwungasvikirombo . 
PFX A 0 hahwungasvikirondo . 
PFX A 0 hahwungasvikirongo . 
PFX A 0 hahwungasvikironguno . 
PFX A 0 hahwungasvikirono . 
PFX A 0 hahwungasvikironyanyo . 
PFX A 0 hahwungasvikironyatso . 
PFX A 0 hahwungasvikirosi . 
PFX A 0 hahwungasvikirosviko . 
PFX A 0 hahwungasvikiroswero . 
PFX A 0 hahwungasvikiroto . 
PFX A 0 hahwungasvikirowanzo . 
PFX A 0 hahwungasvikirozai . 
PFX A 0 hahwungasvikirozo . 
PFX A 0 hahwungasviko . 
PFX A 0 hahwungasvikodo . 
PFX A 0 hahwungasvikofano . 
PFX A 0 hahwungasvikofumo . 
PFX A 0 hahwungasvikogaro . 
PFX A 0 hahwungasvikogo . 
PFX A 0 hahwungasvikoisvo . 
PFX A 0 hahwungasvikombo . 
PFX A 0 hahwungasvikondo . 
PFX A 0 hahwungasvikongo . 
PFX A 0 hahwungasvikonguno . 
PFX A 0 hahwungasvikono . 
PFX A 0 hahwungasvikonyanyo . 
PFX A 0 hahwungasvikonyatso . 
PFX A 0 hahwungasvikosi . 
PFX A 0 hahwungasvikosvikiro . 
PFX A 0 hahwungasvikoswero . 
PFX A 0 hahwungasvikoto . 
PFX A 0 hahwungasvikowanzo . 
PFX A 0 hahwungasvikozai . 
PFX A 0 hahwungasvikozo . 
PFX A 0 hahwungaswero . 
PFX A 0 hahwungaswerodo . 
PFX A 0 hahwungaswerofano . 
PFX A 0 hahwungaswerofumo . 
PFX A 0 hahwungaswerogaro . 
PFX A 0 hahwungaswerogo . 
PFX A 0 hahwungasweroisvo . 
PFX A 0 hahwungaswerombo . 
PFX A 0 hahwungaswerondo . 
PFX A 0 hahwungaswerongo . 
PFX A 0 hahwungasweronguno . 
PFX A 0 hahwungaswerono . 
PFX A 0 hahwungasweronyanyo . 
PFX A 0 hahwungasweronyatso . 
PFX A 0 hahwungaswerosi . 
PFX A 0 hahwungaswerosvikiro . 
PFX A 0 hahwungaswerosviko . 
PFX A 0 hahwungasweroto . 
PFX A 0 hahwungaswerowanzo . 
PFX A 0 hahwungaswerozai . 
PFX A 0 hahwungaswerozo . 
PFX A 0 hahwungati . 
PFX A 0 hahwungato . 
PFX A 0 hahwungatodo . 
PFX A 0 hahwungatofano . 
PFX A 0 hahwungatofumo . 
PFX A 0 hahwungatogaro . 
PFX A 0 hahwungatogo . 
PFX A 0 hahwungatoisvo . 
PFX A 0 hahwungatombo . 
PFX A 0 hahwungatondo . 
PFX A 0 hahwungatongo . 
PFX A 0 hahwungatonguno . 
PFX A 0 hahwungatono . 
PFX A 0 hahwungatonyanyo . 
PFX A 0 hahwungatonyatso . 
PFX A 0 hahwungatosi . 
PFX A 0 hahwungatosvikiro . 
PFX A 0 hahwungatosviko . 
PFX A 0 hahwungatoswero . 
PFX A 0 hahwungatowanzo . 
PFX A 0 hahwungatozai . 
PFX A 0 hahwungatozo . 
PFX A 0 hahwungatu . 
PFX A 0 hahwungatwu . 
PFX A 0 hahwungau . 
PFX A 0 hahwungava . 
PFX A 0 hahwungawa . 
PFX A 0 hahwungawanzo . 
PFX A 0 hahwungawanzodo . 
PFX A 0 hahwungawanzofano . 
PFX A 0 hahwungawanzofumo . 
PFX A 0 hahwungawanzogaro . 
PFX A 0 hahwungawanzogo . 
PFX A 0 hahwungawanzoisvo . 
PFX A 0 hahwungawanzombo . 
PFX A 0 hahwungawanzondo . 
PFX A 0 hahwungawanzongo . 
PFX A 0 hahwungawanzonguno . 
PFX A 0 hahwungawanzono . 
PFX A 0 hahwungawanzonyanyo . 
PFX A 0 hahwungawanzonyatso . 
PFX A 0 hahwungawanzosi . 
PFX A 0 hahwungawanzosvikiro . 
PFX A 0 hahwungawanzosviko . 
PFX A 0 hahwungawanzoswero . 
PFX A 0 hahwungawanzoto . 
PFX A 0 hahwungawanzozai . 
PFX A 0 hahwungawanzozo . 
PFX A 0 hahwungazai . 
PFX A 0 hahwungazaido . 
PFX A 0 hahwungazaifano . 
PFX A 0 hahwungazaifumo . 
PFX A 0 hahwungazaigaro . 
PFX A 0 hahwungazaigo . 
PFX A 0 hahwungazaiisvo . 
PFX A 0 hahwungazaimbo . 
PFX A 0 hahwungazaindo . 
PFX A 0 hahwungazaingo . 
PFX A 0 hahwungazainguno . 
PFX A 0 hahwungazaino . 
PFX A 0 hahwungazainyanyo . 
PFX A 0 hahwungazainyatso . 
PFX A 0 hahwungazaisi . 
PFX A 0 hahwungazaisvikiro . 
PFX A 0 hahwungazaisviko . 
PFX A 0 hahwungazaiswero . 
PFX A 0 hahwungazaito . 
PFX A 0 hahwungazaiwanzo . 
PFX A 0 hahwungazaizo . 
PFX A 0 hahwungazo . 
PFX A 0 hahwungazodo . 
PFX A 0 hahwungazofano . 
PFX A 0 hahwungazofumo . 
PFX A 0 hahwungazogaro . 
PFX A 0 hahwungazogo . 
PFX A 0 hahwungazoisvo . 
PFX A 0 hahwungazombo . 
PFX A 0 hahwungazondo . 
PFX A 0 hahwungazongo . 
PFX A 0 hahwungazonguno . 
PFX A 0 hahwungazono . 
PFX A 0 hahwungazonyanyo . 
PFX A 0 hahwungazonyatso . 
PFX A 0 hahwungazosi . 
PFX A 0 hahwungazosvikiro . 
PFX A 0 hahwungazosviko . 
PFX A 0 hahwungazoswero . 
PFX A 0 hahwungazoto . 
PFX A 0 hahwungazowanzo . 
PFX A 0 hahwungazozai . 
PFX A 0 hahwungazvi . 
PFX A 0 hahwungo . 
PFX A 0 hahwungoa . 
PFX A 0 hahwungochi . 
PFX A 0 hahwungodzi . 
PFX A 0 hahwungohu . 
PFX A 0 hahwungohwu . 
PFX A 0 hahwungoi . 
PFX A 0 hahwungoka . 
PFX A 0 hahwungoku . 
PFX A 0 hahwungomu . 
PFX A 0 hahwungondi . 
PFX A 0 hahwungopa . 
PFX A 0 hahwungori . 
PFX A 0 hahwungoru . 
PFX A 0 hahwungorwu . 
PFX A 0 hahwungoti . 
PFX A 0 hahwungotu . 
PFX A 0 hahwungotwu . 
PFX A 0 hahwungou . 
PFX A 0 hahwungova . 
PFX A 0 hahwungowa . 
PFX A 0 hahwungozvi . 
PFX A 0 hahwunguno . 
PFX A 0 hahwungunoa . 
PFX A 0 hahwungunochi . 
PFX A 0 hahwungunodzi . 
PFX A 0 hahwungunohu . 
PFX A 0 hahwungunohwu . 
PFX A 0 hahwungunoi . 
PFX A 0 hahwungunoka . 
PFX A 0 hahwungunoku . 
PFX A 0 hahwungunomu . 
PFX A 0 hahwungunondi . 
PFX A 0 hahwungunopa . 
PFX A 0 hahwungunori . 
PFX A 0 hahwungunoru . 
PFX A 0 hahwungunorwu . 
PFX A 0 hahwungunoti . 
PFX A 0 hahwungunotu . 
PFX A 0 hahwungunotwu . 
PFX A 0 hahwungunou . 
PFX A 0 hahwungunova . 
PFX A 0 hahwungunowa . 
PFX A 0 hahwungunozvi . 
PFX A 0 hahwuno . 
PFX A 0 hahwunoa . 
PFX A 0 hahwunochi . 
PFX A 0 hahwunodo . 
PFX A 0 hahwunodzi . 
PFX A 0 hahwunofano . 
PFX A 0 hahwunofumo . 
PFX A 0 hahwunogaro . 
PFX A 0 hahwunogo . 
PFX A 0 hahwunohu . 
PFX A 0 hahwunohwu . 
